# 请教陈版，成本法转权益法的一些问题

提问人：惑或不惑 时间：2020-11-15 21:32:00
成本法转权益法，为什么要在合并报表中对剩余股权按丧失控制权日的重新计量调整，这样不是会增加企业利润操控的空间吗（譬如暴风公司就是这么玩的），如果等到最终处置剩余部分的股权时再确认投资收益是不是更合理，类似的还有权益法转成本法合并报表长投公允价值的重新计量，而且这一处理增加了以后每期合并日的工作量，每期都要对此事项进行调整，因此上述处理有没有必要我觉得值得商榷；另外，与该子公司相关的其他综合收益全额转入留存收益，为什么不是只转入处置股权部分所对应的其他综合收益，而是把剩余股权那一部分也转入留存收益了，这个我觉得也很奇怪，百思不得其解。
麻烦陈版和各位版友解答，谢谢

回答人：chenyiwei
本版面对此问题讨论很多，这是“跨越会计处理界线”观点运用的结果。可以先搜索一下本版面上对此问题讨论的帖子。